sl-SI: Dom in vrt > Razsvetljava > Reflektorske luči: Dodatki za reflektorske luči; Svetilke za reflektorske luči; Vodila za reflektorske luči
en: Home & Garden > Lighting > Track Lighting: Track Lighting Accessories; Track Lighting Fixtures; Track Lighting Rails
th: บ้านและสวน > ไฟ > ไฟราง: อุปกรณ์ไฟราง; ที่ติดตั้งไฟแบบราง; รางของไฟราง
sk-SK: Dom a záhrada > Osvetlenie > Koľajnicové osvetlenie: Príslušenstvo pre koľajnicové osvetlenie; Koľajnicové svietidlá; Koľajnice pre koľajnicové svietidlá
ja: ホーム・ガーデン > 照明 > レール式可動照明: レール式可動照明部品; レール式可動照明取付具; 照明用レール
lt-LT: Namai ir sodas > Apšvietimas > Bėginės šviestuvų sistemos: Šviestuvų ant bėgelių priedai; Bėginiai šviestuvai; Bėginių šviestuvų bėgeliai
hr-HR: Dom i vrt > Rasvjeta > Tračna rasvjeta: Pribor za tračnu rasvjetu; Rasvjetna tijela za tračnu rasvjetu; Šine za tračnu rasvjetu
es: Casa y jardín > Iluminación > Iluminación en rieles: Accesorios de iluminación en rieles; Dispositivos de iluminación en rieles; Rieles para iluminación
nb: Hjem og hage > Lyssetting > Banebelysning: Tilbehør til banebelysning; Armaturer for banebelysning; Skinner for banebelysning
da: Hjem og have > Belysning > Lampeskinner: Lampeskinner – tilbehør; Lampeskinner – beslag; Lampeskinner – skinner
cs: Dům a zahrada > Osvětlení > Kolejnicová svítidla: Příslušenství ke kolejnicovým svítidlům; Montážní prvky kolejnicových svítidel; Kolejnice ke kolejnicovým svítidlům
pt-PT: Casa e jardim > Iluminação > Iluminação em trilho: Acessórios para iluminação em trilho; Fixações para iluminação em trilho; Calhas para iluminação em trilho
zh-CN: 家居与园艺 > 照明设备 > 轨道灯: 轨道灯配件; 轨道灯具; 轨道灯滑轨
fr: Maison et jardin > Éclairage > Éclairage sur rail: Accessoires pour systèmes d’éclairage en rails; Lumières pour rails d’éclairage; Rails d’éclairage
tr: Ev ve Bahçe > Aydınlatma > Parkur Işıkları: Raylı Aydınlatma Aksesuarları; Raylı Aydınlatma Teçhizatı; Tavan Aydınlatma Rayları
el: Σπίτι & κήπος > Φωτισμός > Φωτισμός ραγών: Αξεσουάρ ραγών φωτισμού; Φωτιστικά ραγών; Ράγες φωτισμού
pl: Dom i ogród > Oświetlenie > Listwy oświetleniowe: Akcesoria do listew oświetleniowych; Oprawy listew oświetleniowych; Ramy listew oświetleniowych
it: Casa e giardino > Illuminazione > Illuminazione a binario: Accessori per illuminazione a binario; Illuminazione file di faretti; Guide per illuminazione a binario
ru: Дом и сад > Освещение > Трековые системы освещения: Аксессуары для трековых систем освещения; Трековые светильники; Трековые шинопроводы
pt-BR: Casa e jardim > Iluminação > Iluminação em trilhos: Acessórios para iluminação em trilho; Instalações de iluminação em trilha; Trilhos para iluminação
bg-BG: Дом и градина > Осветление > Релсово осветление: Аксесоари за релсово осветление; Осветителни тела за релсово осветление; Релси за релсово осветление
nl: Huis en tuin > Verlichting > Railverlichting: Accessoires voor railverlichting; Armaturen voor railverlichting; Rails voor railverlichting
ro-RO: Casă și grădină > Iluminat > Iluminat cu șină: Accesorii corpuri de iluminat cu șină; Corpuri de iluminat cu șină; Șine pentru corpuri de iluminat cu șină
zh-TW: 居家和庭園 > 照明 > 軌道燈照明: 軌道燈照明配件; 軌道燈具; 軌道燈軌
sv: Hem och trädgård > Belysning > Belysningsskenor: Tillbehör till belysningsskenor; Lamphållare till belysningsskenor; Skenor till belysningsskenor
hu: Otthon és kert > Világítás > Pályavilágítás: Pályavilágítási kiegészítők; Pálya-világítótestek; Pálya-világítósínek
vi: Nhà và vườn > Đèn chiếu sáng > Đèn thanh ray: Phụ kiện đèn thanh ray; Chốt đèn thanh ray; Thanh ray treo đèn
de: Heim & Garten > Beleuchtung > Lichtschienensysteme: Zubehör für Lichtschienensysteme; Leuchten für Lichtschienensysteme; Schienen für Lichtschienensysteme
ko: 가정/원예 용품 > 조명 > 트랙 조명: 트랙 조명 부대용품; 트랙 조명 기구; 트랙 조명 레일
fi: Koti ja puutarha > Valaistus > Kiskovalaistus: Kiskovalaisintarvikkeet; Kiskovalaisinten kiinnikkeet; Valaisinkiskot